【裁判字號】    96,易,2121
【裁判日期】    970707
【裁判案由】    竊盜
【裁判全文】
臺灣板橋地方法院刑事判決              96年度易字第2121號
公  訴  人  臺灣板橋地方法院檢察署檢察官
被      告  乙○○
                    （現在臺灣臺北監獄臺北分監執行中）
            己○○
                    （
上列被告等因竊盜案件，經檢察官提起公訴（95年度偵字第1004
2 號、96年度偵字第11885 號），本院依簡式審判程序審理後，
判決如下：
    主    文
乙○○犯如附表一所示之罪，各處如附表一所示之刑。應執行有
期徒刑壹年貳月，扣案拔釘器貳個，沒收之。
己○○犯如附表二所示之罪，各處如附表二所示之刑。應執行有
期徒刑壹年，扣案拔釘器貳個及螺絲起子壹支，均沒收之。
    事    實
一、乙○○分別於如附表一所示之時間、地點，或單獨意圖為自
    己不法所有（即附表一編號一至三部分），或基於意圖為自
    己不法所有之犯意聯絡而夥同二名真實姓名不詳之成年男子
    （即附表一編號四部分），先後持其所有客觀上具有危險性
    足供作為凶器使用之拔釘器，以破壞門扇或毀越窗戶之方式
    ，侵入張秀玉等人住處內（無故侵入住宅部分均未據告訴）
    ，竊取如附表一所示張秀玉等人之財物得逞。
二、己○○基於意圖為自己不法所有之犯意聯絡，分別於附表二
    所示之時間、地點，或夥同乙○○、陳信翰（即附表二編號
    一至四部分），或僅與乙○○（即附表二編號五部分），先
    後持乙○○所有客觀上具有危險性足供作為凶器使用之拔釘
    器、螺絲起子、大鐵剪等物，以破壞門扇或毀越窗戶之方式
    ，侵入甲○○等人住處，竊取如附表二所示甲○○等人之財
    物得逞（其中己○○均係負責開車在外把風接應，而乙○○
    所犯此部分竊盜罪，業經臺灣高等法院以97年度上訴字第10
    32號判決確定在案，至陳信翰則已歿）。
三、嗣於96年1 月15日22時許，因警方偵辦臺北縣新店市○○○
    街2 巷43號失竊案件時，依監視器錄影畫面循線鎖定己○○
    所租用之車牌號碼3998-EA 號、V6-1688 號自用小客車，經
    警跟監前開車輛，遂於翌日（即16日）0 時30分許，在臺北
    縣永和市○○路318 號「艾摩兒汽車旅館」查獲乙○○，經
    乙○○自願帶同警員至臺北縣中和市○○路180 號40樓之6
    租屋處搜索，並起出如附表一、二所示之贓物及前開作案工
    具拔釘器2 個、螺絲起子1 支等物，而於96年1 月16日警詢
    時，因乙○○主動供明係與己○○共犯前開新店市○○○街
    2 巷43號竊案，警方遂於96年1 月22日借訊己○○，而己○○即於有偵查犯罪職權之機關或人員知悉其另涉嫌如附表二
    所示之竊盜犯行前，主動向警員自首且自願帶同警方前往各
    行竊地點指認並接受裁判；另警方接續於96年1 月25日、同
    年月31日、同年2 月6 日借訊乙○○時，乙○○即於有偵查
    犯罪職權之機關或人員知悉其另涉嫌如附表一所示之竊盜犯
    行前，主動向警員自首且自願帶同警方前往各行竊地點指認
    並接受裁判。
四、案經乙○○、己○○自首暨壬○○、庚○○、辛○○、黃淑
    華、甲○○、丙○○、戊○○、丁○○訴由臺北縣政府警察
    局新店分局移請臺灣板橋地方法院檢察署檢察官偵查後提起
    公訴。
    理    由
一、本案被告乙○○、己○○所犯均係死刑、無期徒刑、最輕本
    刑為3 年以上有期徒刑以外之罪，渠等於本院訊問時就被訴
    事實皆為有罪之陳述，經本院告知簡式審判程序之旨，並聽
    取公訴人及被告二人之意見後，裁定進行簡式審判程序審理
    ，合先敘明。
二、上揭犯罪事實一、三之部分，業據被告乙○○於警詢、檢察
    官訊問及本院審理時，均坦承不諱，核與證人張秀玉、壬○○、庚○○、辛○○於警詢時所證述之情節相合，並有搜索
    扣押筆錄暨扣押物品目錄表（含起獲贓證物一覽表）、贓物
    認領保管單、扣押物品認領保管單各1 份附卷可稽，足認被
    告乙○○自白與事實相符，堪以採信。
三、上揭犯罪事實二、三之部分，業據被告己○○於警詢、檢察
    官訊問及本院審理時，均坦承不諱，核與證人黃淑華、戊○○、甲○○、丙○○、趙淑華、丁○○於警詢時所證述之情
    節均相合，並有搜索扣押筆錄暨扣押物品目錄表（含起獲贓
    證物一覽表）1 份、贓物認領保管單共3 份、扣押物認領保
    管單及臺灣高等法院97年度上訴字第1032號刑事判決書各1
    份附卷可稽，足認被告己○○自白與事實相符，堪以採信。
    綜上，本案被告乙○○、己○○所為犯行皆事證明確，均應
    依法論科。
四、核被告乙○○所為，分別係犯如附表一所示之罪；被告己○○所為，分別係犯如附表二所示之罪。按毀壞門扇或窗戶（
    用以防閑屬安全設備）之行為，乃係竊盜之加重要件行為，
    尚無成立毀損罪之餘地，而被告二人若係破壞門扇後再推門
    侵入屋內，尚無踰越門扇之行為，所為應僅構成毀壞門扇之
    加重要件；被告己○○等人就附表二編號一至三所為，於時
    間、地點上密切接近無從割離，應論以包括一罪，另被告己○○就附表二編號五所為，則僅與被告乙○○共同為之，依
    卷內證據資料尚難認陳信翰亦有參與該次竊盜犯行，是公訴
    意旨就前開所指部分均有誤會，併此敘明。而被告乙○○就
    附表一編號四部分所為之犯行，與另二名真實姓名不詳之成
    年男子間有犯意聯絡及行為分擔，應論以共同正犯；被告己○○就附表二所為之犯行，或與乙○○、陳信翰二人，或僅
    與乙○○間有犯意聯絡及行為分擔，亦均應論以共同正犯。
    又被告乙○○、己○○分別為如附表一、二所示之竊盜犯行
    後，均係於犯罪偵查機關、人員尚無相當證據足以懷疑被告
    等另涉有各該竊盜犯行前，即各自主動向臺北縣政府警察局
    新店分局警員坦承進而接受裁判之情，業據證人吳煌文於本
    院訊問時證述綦詳，是被告乙○○、己○○就本案所犯皆符
    合刑法自首要件，爰均依刑法第62條前段規定減輕其刑。而
    被告己○○就附表二編號一、二、三部分，係以一行為觸犯
    加重竊盜罪、無故侵入住宅罪，屬想像競合犯，應依刑法第
    55條規定從一重之加重竊盜罪論處，公訴意旨雖漏未論及被
    告己○○就此部分尚涉有無故侵入住宅罪責，及就附表二編
    號四部分尚該當結夥三人於夜間侵入住宅之加重構成要件，
    惟前開部分於起訴書犯罪事實內實均已敘及，經本院於審理
    時補充告知被告己○○所涉罪名後，對其防禦權已無妨礙，
    本院自得加以審究，附此敘明。再被告乙○○就附表一編號
    一至四各次所為；被告己○○就附表編號一（含編號二、三
    ）及編號四、五各次所為，於時間、地點上均可明白區分，
    足見渠等犯意各別，各應予以分論併罰。爰審酌被告二人刑
    案前科素行狀況，有臺灣高等法院被告前案紀錄表在卷可憑
    ，暨渠等犯罪動機、手段、所生危害程度，及於犯後皆尚知
    自首坦認犯行等一切情狀，各分別量處如附表一、二所示之
    宣告刑，且因本案之犯罪時間皆在96年4 月24日以前，並均
    符合中華民國96年罪犯減刑條例規定之減刑要件，皆應將渠
    等宣告刑減為二分之一，並定減刑後應執行之刑，以資懲儆
    。
五、末查，96年1 月16日為警扣案之拔釘器2 個，係被告乙○○
    為本案附表一編號一至四、附表二編號一至四所示竊盜犯行
    所持用之物；扣案螺絲起子則為被告乙○○為本案附表二編
    號四所示竊盜犯行所持用之物，且均為被告乙○○所有，業
    據被告乙○○於96年1 月16日警詢及本院審理時分別陳明在
    卷，故應依刑法第38條第1 項第2 款均宣告沒收之（因被告
    己○○與被告乙○○就附表二編號一至四所示犯行存有共犯
    關係，故於被告己○○宣告刑下應併予宣告沒收），至同日
    其餘為警扣案之工具，經核尚非屬違禁物或本院應義務沒收
    之物，且遍查卷內證據資料亦均難認與本案有何關聯，故爰
    不予諭知沒收，併此敘明。
據上論斷，應依刑事訴訟法第273 條之1 第1 項、第299 條第1
項前段，刑法第28條、第306 條第1 項、第321 條第1 項第1 款
、第2 款、第3 款、第4 款、第62條前段、第55條、第38條第1
項第2 款、第51條第5 款，中華民國96年罪犯減刑條例第2 條第
1 項第3 款、第7 條、第10條第1 項，判決如主文。
本案經檢察官顏世翠到庭執行職務。
中    華    民    國    97    年    7     月    7     日
                  刑事第十五庭  法  官  張 兆 光
上列正本證明與原本無異。
如不服本判決，應於判決送達後10日內敘明上訴理由，向本院提
出上訴狀 (應附繕本)，上訴於臺灣高等法院。
                                書記官  曹 秋 冬
中    華    民    國    97    年    7     月    9     日
附錄本案論罪科刑法條：
刑法第306條
無故侵入他人住宅、建築物或附連圍繞之土地或船艦者，處1 年
以下有期徒刑、拘役或3 百元以下罰金。
無故隱匿其內，或受退去之要求而仍留滯者，亦同。
刑法第321 條
犯竊盜罪而有左列情形之一者，處6 月以上、5 年以下有期徒刑
：
一、於夜間侵入住宅或有人居住之建築物、船艦或隱匿其內而犯
    之者。
二、毀越門扇、牆垣或其他安全設備而犯之者。
三、攜帶兇器而犯之者。
四、結夥三人以上而犯之者。
五、乘火災、水災或其他災害之際而犯之者。
六、在車站或埠頭而犯之者。
前項之未遂犯罰之。
附表一：
┌─┬────────┬──────────────┬──────┬────┬────────┐
│編│竊盜時間、地點  │行為態樣、被害人、所得財物（│起出贓物情形│所犯法條│宣告刑暨減刑後之│
│號│                │無故侵入住宅部分均未據告訴）│            │（刑法）│刑期            │
│  │                │                            │            │        │                │
├─┼────────┼──────────────┼──────┼────┼────────┤
│一│95年7 、8 月間某│持客觀上具有危險性足供兇器使│無          │第321 條│乙○○攜帶凶器毀│
│  │日非屬夜間之某時│用之拔釘器，破壞該址鐵門後，│            │第1 項第│壞門扇竊盜，處有│
│  │許，在臺北縣中和│侵入張秀玉住處，竊取銀飾品1 │            │2 款、第│期徒刑捌月，減為│
│  │市○○路198 巷2 │批等物得手                  │            │3 款    │有期徒刑肆月。扣│
│  │弄2 之4 號      │                            │            │        │案拔釘器貳個，沒│
│  │                │                            │            │        │收之。          │
├─┼────────┼──────────────┼──────┼────┼────────┤
│二│95年7 月19日18時│持客觀上具有危險性足供兇器使│無          │第321 條│乙○○攜帶凶器毀│
│  │許，在桃園縣龜山│用之拔釘器，破壞該址鐵窗後，│            │第1 項第│越安全設備竊盜，│
│  │鄉○○街60號    │踰越侵入壬○○住處，竊取金飾│            │2 款、第│處有期徒刑捌月，│
│  │                │、手鍊、手錶、項鍊、小家電、│            │3 款    │減為有期徒刑肆月│
│  │                │接線盒、遙控器、古董盒等物得│            │        │。扣案拔釘器貳個│
│  │                │手                          │            │        │，沒收之。      │
├─┼────────┼──────────────┼──────┼────┼────────┤
│三│95年8 月30日17時│持客觀上具有危險性足供凶器使│小玉圈2 個、│第321 條│乙○○攜帶凶器毀│
│  │許，在臺北縣新店│用之拔釘器，破壞該址後門後，│手鐲1 只、仿│第1 項第│壞門扇竊盜，處有│
│  │市○○路88號    │侵入庚○○住處，竊取仿古董、│古董象牙煙斗│2 款、第│期徒刑捌月，減為│
│  │                │玉器、花瓶、金飾、皮夾、紀念│1支、皮包1只│3 款    │有期徒刑肆月。扣│
│  │                │幣等物得手                  │            │        │案拔釘器貳個，沒│
│  │                │                            │            │        │收之。          │
├─┼────────┼──────────────┼──────┼────┼────────┤
│四│95年9 月7 日17時│與另二名真實姓名不詳之成年男│戒指盒1 個、│第321 條│乙○○結夥三人攜│
│  │許，在臺北市文山│子共同持客觀上具有危險性足供│裝印章之念彼│第1 項第│帶凶器毀越安全設│
│  │區○○路150 巷16│兇器使用之拔釘器，破壞該址地│觀音力袋子1 │2 款、第│備竊盜，處有期徒│
│  │號              │下室窗戶後，踰越侵入辛○○住│個          │3 款、第│刑拾月，減為有期│
│  │                │處，竊取筆記型電腦1 台、手錶│            │4 款    │徒刑伍月。扣案拔│
│  │                │4 支、鑽戒1 個、印章5 顆、公│            │        │釘器貳個，沒收之│
│  │                │事包1 個、手機1 支、眼鏡1 副│            │        │。              │
│  │                │、身分證1 張、現金新臺幣2 千│            │        │                │
│  │                │元等物得手                  │            │        │                │
└─┴────────┴──────────────┴──────┴────┴────────┘
附表二：
┌─┬────────┬──────────────┬──────┬─────┬───────┐
│編│竊盜時間、地點  │行為態樣、被害人、所得財物  │起出贓物情形│所犯法條（│宣告刑暨減刑後│
│號│                │                            │            │刑法）    │之刑期        │
├─┼────────┼──────────────┼──────┼─────┼───────┤
│一│95年12月12日10時│與乙○○、陳信翰共同持客觀上│無          │第321 條第│己○○結夥三人│
│  │許，在新竹市民享│具有危險性足供凶器使用之拔釘│            │1 項第2 款│攜帶凶器毀壞門│
│  │一街8 巷27號1 樓│器，破壞該址1 樓鐵門及房間門│            │、第3 款、│扇竊盜，處有期│
│  │101室           │後，無故侵入黃淑華所有出租予│            │第4 款及第│徒刑拾月，減為│
│  │                │甲○○之住處，竊取筆記型電腦│            │306 條第1 │有期徒刑伍月。│
│  │                │2 台、數位相機1 台、翻譯機1 │            │項（被告黃│扣案拔釘器貳個│
│  │                │台、手機充電器1 個等物得手  │            │鋒源等人係│，沒收之。    │
├─┼────────┼──────────────┼──────┤於密接之時│              │
│二│95年12月12日10時│與乙○○、陳信翰共同持客觀上│裝飾品盒1個 │間、地點行│              │
│  │許，在新竹市民享│具有危險性足供凶器使用之拔釘│            │竊左列分租│              │
│  │一街8 巷27號1 樓│器，破壞該址1 樓鐵門及房間門│            │房間，應論│              │
│  │102室           │後，無故侵入黃淑華所有出租予│            │以包括一罪│              │
│  │                │丙○○之住處，竊取筆記型電腦│            │；又無故侵│              │
│  │                │1 台、相機1 台、MP3 隨身聽1 │            │入住宅部分│              │
│  │                │台、翻譯機1 台、首飾1 批、裝│            │係經屋主黃│              │
│  │                │飾品盒1 個等物得手          │            │淑美提出告│              │
├─┼────────┼──────────────┼──────┤訴，被告黃│              │
│三│95年12月12日10時│與乙○○、陳信翰共同持客觀上│無          │鋒源等人以│              │
│  │許，在新竹市民享│具有危險性足供凶器使用之拔釘│            │一行為觸犯│              │
│  │一街8 巷27號1 樓│器，破壞該址1 樓鐵門及房間門│            │二罪名，應│              │
│  │103室           │後，無故侵入黃淑華所有出租予│            │依想像競合│              │
│  │                │戊○○之住處，竊取液晶螢幕1 │            │犯規定，從│              │
│  │                │台、項鍊2 條、飾品1 批、充電│            │一重加重竊│              │
│  │                │器1 個、飾品包1 個等物得手  │            │盜罪論處）│              │
├─┼────────┼──────────────┼──────┼─────┼───────┤
│四│96年1 月6 日21時│與乙○○、陳信翰共同持客觀上│星辰牌女用錶│刑法第321 │己○○結夥三人│
│  │許之夜間，在臺北│具有危險性足供凶器使用之拔釘│1 支、精工牌│條第1 項第│攜帶凶器毀越安│
│  │縣新店市○○路47│器及螺絲起子，破壞該址窗戶後│女用錶2 支、│1 款、第2 │全設備於夜間侵│
│  │巷11號          │，踰越侵入趙淑華住處，竊取電│萬寶龍牌鋼筆│款、第3 款│入住宅竊盜，處│
│  │                │腦2 台、數位相機1 台、V8數位│1支 、水晶手│、第4 款  │有期徒刑拾月，│
│  │                │相機1 台、皮包8 個、手錶4 支│環1 個、玉佩│          │減為有期徒刑伍│
│  │                │、水晶花瓶1 個、翡翠手環1 個│4 個、銀手環│          │月。扣案拔釘器│
│  │                │、戒指3 只、項鍊2 條、萬寶龍│1 個、珍珠項│          │貳個及螺絲起子│
│  │                │牌鋼筆1 支、派克牌鋼筆1 支、│鍊1 條、心型│          │壹支，均沒收之│
│  │                │現金新臺幣3 萬5 千元、日幣8 │銀項鍊1 條、│          │。            │
│  │                │千元、美金2 百元、存簿、護照│K 金戒指2 只│          │              │
│  │                │、身分證等物得手            │、戒指1 只、│          │              │
│  │                │                            │手機吊飾1 個│          │              │
│  │                │                            │、皮包2 個、│          │              │
│  │                │                            │筆盒1 個、墜│          │              │
│  │                │                            │子1 個、水晶│          │              │
│  │                │                            │鑰匙環1 個、│          │              │
│  │                │                            │飾品盒1 個、│          │              │
│  │                │                            │皮包2 個、飾│          │              │
│  │                │                            │品1 個、水晶│          │              │
│  │                │                            │1 個        │          │              │
├─┼────────┼──────────────┼──────┼─────┼───────┤
│五│96年1 月8 日非屬│與乙○○共同持客觀上具有危險│裝戒指空盒1 │刑法第321 │己○○共同攜帶│
│  │夜間之某時許，在│性足供凶器使用之大鐵剪，破壞│個          │條第1 項第│凶器毀越安全設│
│  │臺北縣新店市安民│該址鐵窗後，踰越侵入丁○○住│            │2 款、第3 │備竊盜，處有期│
│  │街78巷16號1樓   │處，竊取戒指2 只、墜子1 個等│            │款        │徒刑捌月，減為│
│  │                │物得手（無故侵入住宅部分未據│            │          │有期徒刑肆月。│
│  │                │告訴）                      │            │          │              │
└─┴────────┴──────────────┴──────┴─────┴───────┘


司法院資訊處製作；財團法人民間司法改革基金會備份。
